Inventaris van het archief van de Rijksscholengemeenschap te Gorinchem, 1871-1979
Nationaal Archief, Den Haag
Rijksscholengemeenschap Gorinchem
1871-1979
3474
12.50 meter; 271 inventarisnummers.
Normale geschreven, getypte en gedrukte documenten, geen bijzondere handschriften.
Nationaal Archief, Den Haag
Het archief van de Scholengemeenschap Gorinchem (1871-1979) bestaat onder meer uit ingekomen en uitgaande stukken, leerlingenkaarten en -registers, rapporten en eindexamenresultaten, lesroosters, programma's van de toelatingsexamens, een register voor het inschrijven van straffen, stukken van de oudercommissie, enkele uitgaven van schoolkranten, bouwkundige en technische tekeningen van de Rijksgebouwendienst en stukken in verband met de viering van het 100-jarig bestaan van de school in 1971.
Archiefvorming
Geschiedenis van het archiefbeheer
De verwerving van het archief
Het archief is krachtens bepalingen van de Archiefwet overgebracht.
3.12
Aanwijzingen voor de gebruiker
Openbaarheidsbeperkingen
Volledig openbaar.
Materiële beperkingen
Aanvraaginstructie
Openbare archiefstukken kunnen online worden aangevraagd en gereserveerd. U kunt dit ook via de terminals in de studiezaal van het Nationaal Archief doen. Om te kunnen reserveren dient u de volgende stappen te volgen:
Creëer een account of log in.
Selecteer in de archiefinventaris een archiefstuk.
Klik op ‘Reserveer’ en kies een tijdstip van inzage.
Verwant materiaal
Beschikbaarheid van kopieën
Beschrijving van de series en archiefbestanddelen
- Algemeen, I
  - Ingekomen stukken van de Rijksscholen Gemeenschap te Gorinchem, 1952-1970; 1-19; 19 omslagen
    - 1952, 1
    - 1953, 2
    - 1954, 3
    - 1955, 4
    - 1956, 5
    - 1957, 6
    - 1958, 7
    - 1959, 8
    - 1960, 9
    - 1961, 10
    - 1962, 11
    - 1963, 12
    - 1964, 13
    - 1965, 14
    - 1966, 15
    - 1967, 16
    - 1968, 17
    - 1969, 18
    - 1970, 19
  - Uitgaande stukken van de Rijksscholen Gemeenschap te Gorinchem, 1952-1970; 20-38; 19 omslagen
    - 1952, 20
    - 1953, 21
    - 1954, 22
    - 1955, 23
    - 1956, 24
    - 1957, 25
    - 1958, 26
    - 1959, 27
    - 1960, 28
    - 1961, 29
    - 1962, 30
    - 1963, 31
    - 1964, 32
    - 1965, 33
    - 1966, 34
    - 1967, 35
    - 1968, 36
    - 1969, 37
    - 1970, 38
  - Index op de uitgaande stukken van de Rijksscholen Gemeenschap te Gorinchem, 1923-1971; 39; 2 delen
  - Index op de ingekomen stukken van de Rijksscholen Gemeenschap te Gorinchem, 1923-1971; 40; 3 delen
  - Registers van uitgaande brieven van de Rijksscholen Gemeenschap te Gorinchem, 1922-1971; 41-44; 4 delen
    De jaren 1941-1950 ontbreken.
    - Register 1922-07-26 t/m 1933-05-03, 41
    - Register 1933-06-08 t/m 1940-12-24., 42
    - Register 1951-01-05 t/m 1967-07-14, 43
    - Register 1967-07-18 t/m 1971-12-22, 44
  - Registers van ingekomen stukken van de Rijksscholen Gemeenschap te Gorinchem, 1922-1971; 45-46; 2 delen
    De jaren 1941-1954 ontbreken.
    - Register 1922-05-15 t/m 1940-12-23, 45
    - Register 1955-01-04 t/m 1971-12-13, 46
  - Leerlingenkaart, 1950-1979; 47-60
    - A-B, 47
    - Bo, 48
    - C-E, 49
    - F-G, 50
    - H, 51
    - J-Ki, 52
    - Kl, 53
    - L-M, 54
    - N-Q, 55
    - R, 56
    - S, 57
    - T-U, 58
    - V, 59
    - W-Z, 60
  - Leerlingenkaart, 1926-1949; 61-66
    - A-C, 61
    - D-H, 62
    - I-L, 63
    - M-R, 64
    - S-U, 65
    - V-Z, 66
  - Eindexamen resultaten officiële lijsten, 1917-1973; 67-68; 2 omslagen
    - 1917-1967, 67
    - 1968-1973, 68
  - Origineel rapportlijsten van de Rijks H.B.S. en M.S.v.M, 1947-1970; 69-70; 2 omslagen
    - 1947-1955, 69
    - 1956-1970, 70
  - Registers van rapporten van de RHBS te Gorinchem, 1871-1948; 71-147
    - Register cursusjaar 1871-1872, 71
    - Register cursusjaar 1872-1873, 72
    - Register cursusjaar 1873-1874, 73
    - Register cursusjaar 1874-1875, 74
    - Register cursusjaar 1875-1876, 75
    - Register cursusjaar 1876-1877, 76
    - Register cursusjaar 1877-1878, 77
    - Register cursusjaar 1878-1879, 78
    - Register cursusjaar 1879-1880, 79
    - Register cursusjaar 1880-1881, 80
    - Register cursusjaar 1881-1882, 81
    - Register cursusjaar 1882-1883, 82
    - Register cursusjaar 1883-1884, 83
    - Register cursusjaar 1884-1885, 84
    - Register cursusjaar 1885-1886, 85
    - Register cursusjaar 1886-1887, 86
    - Register cursusjaar 1887-1888, 87
    - Register cursusjaar 1888-1889, 88
    - Register cursusjaar 1889-1890, 89
    - Register cursusjaar 1890-1891, 90
    - Register cursusjaar 1891-1892, 91
    - Register cursusjaar 1892-1893, 92
    - Register cursusjaar 1893-1894, 93
    - Register cursusjaar 1894-1895, 94
    - Register cursusjaar 1895-1896, 95
    - Register cursusjaar 1896-1897, 96
    - Register cursusjaar 1897-1898, 97
    - Register cursusjaar 1898-1899, 98
    - Register cursusjaar 1899-1900, 99
    - Register cursusjaar 1900-1901, 100
    - Register cursusjaar 1901-1902, 101
    - Register cursusjaar 1902-1903, 102
    - Register cursusjaar 1903-1904, 103
    - Register cursusjaar 1904-1905, 104
    - Register cursusjaar 1905-1906, 105
    - Register cursusjaar 1906-1907, 106
    - Register cursusjaar 1907-1908, 107
    - Register cursusjaar 1908-1909, 108
    - Register cursusjaar 1909-1910, 109
    - Register cursusjaar 1910-1911, 110
    - Register cursusjaar 1911-1912, 111
    - Register cursusjaar 1912-1913, 112
    - Register cursusjaar 1913-1914, 113
    - Register cursusjaar 1914-1915, 114
    - Register cursusjaar 1915-1916, 115
    - Register cursusjaar 1916-1917, 116
    - Register cursusjaar 1917-1918, 117
    - Register cursusjaar 1918-1919, 118
    - Register cursusjaar 1919-1920, 119
    - Register cursusjaar 1920-1921, 120
    - Register cursusjaar 1921-1922, 121
    - Register cursusjaar 1922-1923, 122
    - Register cursusjaar 1923-1924, 123
    - Register cursusjaar 1924-1925, 124
    - Register cursusjaar 1925-1926, 125
    - Register cursusjaar 1926-1927, 126
    - Register cursusjaar 1927-1928, 127
    - Register cursusjaar 1928-1929, 128
    - Register cursusjaar 1929-1930, 129
    - Register cursusjaar 1930-1931, 130
    - Register cursusjaar 1931-1932, 131
    - Register cursusjaar 1932-1933, 132
    - Register cursusjaar 1933-1934, 133
    - Register cursusjaar 1934-1935, 134
    - Register cursusjaar 1935-1936, 135
    - Register cursusjaar 1936-1937, 136
    - Register cursusjaar 1937-1938, 137
    - Register cursusjaar 1938-1939, 138
    - Register cursusjaar 1939-1940, 139
    - Register cursusjaar 1940-1941, 140
    - Register cursusjaar 1941-1942, 141
    - Register cursusjaar 1942-1943, 142
    - Register cursusjaar 1943-1944, 143
    - Register cursusjaar 1944-1945, 144
    - Register cursusjaar 1945-1946, 145
    - Register cursusjaar 1946-1947, 146
    - Register cursusjaar 1947-1948, 147
  - Register van boekenlijst, 1936-1954; 148
  - Stukken betreffende de verslagen eindexamen van de RHBS, 1921-1946; 149; 1 omslag
  - Registers van leerlingen der HBS te Gorinchem, 1872-1970; 150-154; 5 delen
    - 1872-1873, 150
    - 1873-1878, 151
    - 1878-1945, 152
    - 1945-1970, 153
    - 1970, 154
  - April, staat van de RHBS, 1922-1946; 155; 1 omslag
  - September, staat van de RHBS, 1922-1968; 156; 1 omslag
  - Jaarverslagen HBS te Gorinchem, 1873-1911; 157; 1 omslag
  - Lesrooster RHBS te Gorinchem, 1912-1933; 158; 1 omslag
  - Programma toelatingsexamen RHBS te Gorinchem, 1952-1942; 159; 1 omslag
  - Stukken betreffende de 1e en 2e toelatingsexamen, 1896-1911; 160
  - Diverse regelingen o.a. klasseboeken en einde van de cursus, 1932-1938; 161
  - Modellen van roosters, z.j; 162
  - Rapportlijsten en Statistieken, 1924-1942; 163; 1 omslag
  - Register voor het inschrijven van straffen, 1912-1932; 164; 1 deel
  - Register van mededelingen, okt. 1945-juni 1948; 165; 1 deel
  - Stukken betreffende de huldiging van de heer van Mourik met lijst van degenen die een bijdrage hebben gestort, april 1939; 166
  - Oudercommissie Rijkscholen Gemeenschap Gorinchem, 1972-1973; 167
  - Staat van uitgaven ten behoeve van de RHBS te Gorinchem, 1922-1932; 168; 1 omslag
  - Stukken betreffende de Eerste Commissie voor het Eindexamen van de HBS in Zuid-Holland, 1890-1919; 169; 1 omslag
  - Berichten en mededelingen van de HBS te Gorinchem, 1935-1941; 170; 1 omslag
  - Leerlingenlijst en Datalijst, 1921-1933 en 1967-1978; 171
  - Examen opgaven van HBS A en B en MMS, 1921-1971; 172-175; 4 omslagen
    - 1921-1942, 172
    - 1946-1958, 173
    - 1959-1963, 174
    - 1964-1971, 175
  - In- en uitgaande stukken van de Ouder-commissie Rijksscholen Gemeenschap te Gorinchem, 1969-1979; 176-177; 2 omslagen
    - 1969-1974, 176
    - 1975-1979, 177
  - Stukken, betreffende de vergaderingen van Rijksscholen Gemeenschap te Gorinchem, 21 aug. 1972-8 nov. 1978; 178; 1 omslag
  - Verslagen Oudercommissie cursusjaar, 1973-1974; 179; 1 omslag
  - Agenda op de ingekomen stukken, 1922-1949; 180; 1 omslag
  - Diploma's Schoolvoetbal RHBS met vaantjes, 1957; 1962; 1968; 1971 en 1974; 181
  - Notulenboek van de Leraren vergaderingen van de HBS met 5 jaren cursus te Gorinchem, 23 nov. 1936-30 maart 1953; 182; 1 deel
  - Notulenboek ten behoeve van de Rijks HBS en de Rijks Middelbare school voor Meisjes te Gorinchem, 8 juli 1953-23 juni 1970; 183; 1 deel
  - Notulenboek ten behoeve van de Rijksscholen Gemeenschap te Gorinchem, 4 nov. 1970-3 juli 1973; 184; 1 deel
  - Stukken betreffende de Electrische installaties en revisies tekeningen, 1967; 185; 1 omslag
  - Rapportlijsten van de Rijksscholen Gemeenschap te Gorinchem, 1970-1978; 186-193; 8 omslagen
    - 1970-1971, 186
    - 1971-1972, 187
    - 1972-1973, 188
    - 1973-1974, 189
    - 1974-1975, 190
    - 1975-1976, 191
    - 1976-1977, 192
    - 1977-1978, 193
  - Verordeningenblad voor het bezette Nederlandse gebied, 1940-1943; 194-197; 4 delen
    - 1940, 194
    - 1941, 195
    - 1942, 196
    - 1943, 197
  - Wetten, besluiten en beschikkingen betreffende het Voorbereidend Hoger en Middelbaar Onderwijs, bewerkt door Mr. J.L. Meertens en A.H. Beltman, 1 mei 1966; 198; 1 deel
  - Middelbaar Onderwijswet: Wet van den 2e mei 1863, S.50, houdende regeling van het Middelbaar Onderwijs, zoals deze Wet nader is gewijzigd met aantekeningen en alfabethise register, door F. Kroon, 1935; 199; 1 deel
  - Verslag van staat van het Onderwijs in het Koninkrijk der Nederlanden, 1919-1943; 200-224
    - 1919-1920, 200
    - 1920-1921, 201
    - 1921-1922, 202
    - 1922-1923, 203
    - 1923-1924, 204
    - 1924-1925, 205
    - 1925-1926, 206
    - 1926-1927, 207
    - 1927-1928, 208
    - 1928-1929, 209
    - 1929-1930, 210
    - 1930, 211
    - 1931, 212
    - 1932, 213
    - 1933, 214
    - 1934, 215
    - 1935, 216
    - 1936, 217
    - 1937, 218
    - 1938, 219
    - 1939, 220
    - 1940, 221
    - 1941, 222
    - 1942, 223
    - 1943, 224
  - Programmaboekjes RHBS te Gorinchem, 1871-1981; 225-227
    - 1871-1891 (Nb. de jaren 1874-1879 ontbreken), 225
    - 1925-1956 (Nb. de jaren 1891-1924 ontbreken), 226
    - 1956-1981 (Nb. de jaren 1979-1980 ontbreken), 227
  - Programmaboekjes van diverse Rijksscholen Gemeenschap in Zuid-Holland, 1979-1981; 228
  - Schoolkranten uitgave van de Rijksscholen Gemeenschap Gorinchem, 1978-1979; 229
  - Gids van Stedelijke Scholen Gemeenschap Atheneum-Havo Leeuwarden., z.j; 230; 1 ex
  - Verslag omtrent den toestand van het Middelbaar Onderwijs te Gorinchem, 1911; 231; 1 ex
  - Stukken betreffende de bijdrage van de RHBS te Gorinchem aan de Jaarlijkse onderwijs statistiek van het C.B.S., 1967-1978; 232-243; 12 omslagen
    - 1967, 232
    - 1968, 233
    - 1969, 234
    - 1970, 235
    - 1971, 236
    - 1972, 237
    - 1973, 238
    - 1974, 239
    - 1975, 240
    - 1976, 241
    - 1977, 242
    - 1978, 243
  - TEKENINGEN RIJKSGEBOUWEN DIENST 1965-1966., 244-260
    - Installatie tekeningen, 244
    - Constructie tekeningen, 245
    - Sparing tekeningen, 246
    - Bouwkundig tekeningen nr. 1-20, 247
    - Bouwkundig tekeningen nr. 21-55, 248
    - Bouwkundig tekeningen nr. 56-75, 249
    - Bouwkundig tekeningen nr. 76-112, 250
    - Tekeningen getoond op de aanwijzing., 251
    - Buigstaten en Constructie tekeningen., 252
    - Bestek en tekeningen van Warmte Technische Installatie, 1965, 253
    - Bestek en tekeningen van Electrische Installatie, 1966-1967, 254
    - Bestek en tekeningen van Ondervloeren en Linoleum, 1966, 255
    - Bestek en tekeningen voor de uitvoering van Schilderswerken met rijwielberging en conciergewoning, 1966, 256
    - Berekeningsbladen Beton Constructie, 1965-1966, 257
    - Stukken betreffende het inrichting RHBS en MMS aan nieuw meubelair met diverse tekeningen, Gorinchem, 1966-1967, 258; 1 omslag
    - Documentatie betreft; Bedienings voorschriften school-telefoon- en muziekinstallatie, 13 januari 1965, 259; 1 omslag
    - Tekeningen t.a.v. dhr J. Eikelboom ingenieur Bouwkundig hoofd ambtenaar A, 1966-1967, 260; 1 omslag
- Bescheiden inverband met 100 jarig bestaan van de school., II
  - CIRCULAIRES, 261-263
    - Circulaire nr. 1 met bijlagen, jan. 1970, 261
    - Circulaire nr. 2 met bijlagen, febr. 1971, 262
    - Circulaire nr. 3 met bijlagen, sept. 1971, 263
  - Adressen van onderwijzend personeel oudleraren die de reunië bijwonen betreft eeuw feest RHBS en MMS., z.j; 264; 1 omslag
  - Stukken betreffende de advertentie opdracht t.w. oproep aan alle Oud leraren en Oud leerlingen, 22 dec. 1969; 265; 1 omslag
  - Lijsten van financiële afschrijvingen, december 1971; 266; 2 katernen
  - Rijks Hoogere Burger School/Rijksscholen Gemeenschap, 1871-1971; 267; 6 ex
  - Diverse stukken., z.j; 268; 1 omslag
  - Nieuwsblad voor Gorinchem en omstreken, 23 okt. 1967; 269
  - Giro- en Bank afschrijvingen, 1969-1971; 270; 3 dozen
  - Diverse dia's., 271; 6 kistjes